【裁判字號】    98,訴,1075
【裁判日期】    981117
【裁判案由】    違反毒品危害防制條例
【裁判全文】
臺灣屏東地方法院刑事判決              98年度訴字第1075號
公  訴  人  臺灣屏東地方法院檢察署檢察官
被      告  甲○○
上列被告因違反毒品危害防制條例案件，經檢察官提起公訴（98
年度毒偵字第721 號），嗣被告於本院準備程序進行中先就被訴
事實為有罪之陳述，本院告知被告簡式審判程序之旨，並聽取當
事人之意見後，裁定改由受命法官獨任依簡式審判程序審理，判
決如下：
    主  文
甲○○施用第一級毒品，累犯，處有期徒刑捌月，扣案之第一級
毒品海洛因壹包（驗餘淨重零點零肆伍公克）沒收銷燬之。
    事  實
一、甲○○於民國94年間，因施用毒品案件，經觀察、勒戒，認
    無繼續施用毒品之傾向，94年6月27日執行完畢釋放。96年
    間再因施用毒品案件，經本院以96年度訴字第35號判處有期
    徒刑7 月，嗣經減刑為有期徒刑3 月15日確定，並於96年8
    月30日執行完畢。猶不知悔改，復基於施用第一級毒品海洛
    因之犯意，於98年4 月27日下午2 時許，在屏東縣屏東市○
    ○路中國石油加油站之廁所內，以將海洛因加水置於注射針
    筒後注入體內之方式，施用第一級毒品海洛因1 次。嗣於98
    年4 月29日下午1 時30分許，在屏東縣麟洛鄉○○村○○路
    為警查獲其持有海洛因1 包（驗前淨重0.055 公克，驗餘淨
    重0.045 公克），經警採尿送驗，檢出嗎啡陽性反應，始悉
    上情。
二、案經屏東縣政府警察局內埔分局報請臺灣屏東地方法院檢察
    署檢察官偵查起訴。
    理  由
一、本案被告甲○○所犯施用毒品案件，並非法定刑為死刑、無
    期徒刑或最輕本刑3 年以上有期徒刑之罪，亦非高等法院管
    轄第一審之案件，而被告於本院準備程序中就被訴事實為有
    罪之陳述，本院合議庭乃裁定由受命法官獨任進行簡式審判
    程序。又簡式審判程序之證據調查，依刑事訴訟法第273 條
    之2 規定，不受同法第159 條第1 項審判外陳述排除之限制
    ，再被告對於卷內之各項證據，亦不爭執證據能力，故卷內
    所列之各項證據，自得作為證據，先予敘明。
二、上開犯罪事實，業經被告甲○○於本院坦承不諱，且被告為
    警查獲時，採尿送驗結果確呈嗎啡（即海洛因水解後之反應
    ）之陽性反應，有屏東縣警察局內埔分局尿液採證編號姓名
    對照表1 紙，臺灣檢驗科技股份有限公司濫用藥物尿液檢驗
    報告各1 紙在卷可稽，上述鑑驗結果，係檢驗機關本於專業
    知識及以精密儀器或科學檢驗方法所得之結論，自可憑信。
    又被告為警查獲扣案之海洛因1 包，經高雄市立凱旋醫院鑑
    定確有海洛因陽性反應，亦有該扣案之海洛因1 包、高雄市
    立凱旋醫院高市凱醫驗字第10067 號濫用藥物成品檢驗鑑定
    書1 紙等，附卷可佐；此外，復有偵查報告、扣押筆錄、扣
    押物品目錄表、採證照片共7 張等在卷可考。綜上，足認被
    告上開任意性自白與事實相符，堪予採信。從而本件事證明
    確，被告犯行洵堪認定，應依法論科。
三、查海洛因係屬毒品危害防制條例第2 條第2 項第1 款所稱之
    第一級毒品，不得持有、施用，被告竟持以施用，是核被告
    所為，係犯毒品危害防制條例第10條第1 項之施用第一級毒
    品罪。至被告於施用前持有第一級毒品海洛因之低度行為應
    被施用之高度行為所吸收，不另論罪。又被告前有如事實欄
    所示之科刑及執行情形，有臺灣屏東地方法院檢察署刑案資
    料查註紀錄表、臺灣高等法院被告前案紀錄表各1 份附卷足
    憑，其於刑之執行完畢後5 年內，故意再犯本件有期徒刑之
    2 罪，均為累犯，均應依刑法第47條第1 項加重其刑。爰審
    酌被告前已有如事實欄所述之犯罪資料，然未能因此知所警
    惕、謹慎行止，仍不思自律，猶自陷於毒癮之害，復犯下本
    案，原不宜寬貸，惟念其施用毒品乃自戕行為，被告復已坦
    承罪行，犯後態度尚可等一切情狀，量處如主文所示之刑，
    以示懲儆。又扣案之第一級毒品海洛因1 包（驗前淨重0.05
    5 公克，驗餘淨重0.045 公克），係查獲之毒品，至其包裝
    袋部分，依現行檢驗方式乃以刮除方式為之，袋上仍會摻殘
    若干毒品無法分離，故亦應依毒品危害防制條例第18條第1
    項前段之規定併宣告沒收銷燬之。
據上論斷，應依刑事訴訟法第299 條第1 項前段、第273 條之1
第1 項，毒品危害防制條例第10條第1 項、第18條第1 項前段，
刑法第11條前段、第47條第1 項，判決如主文。
本案經檢察官曾士哲到庭執行職務
中    華    民    國    98    年    11    月    17    日
                  刑事第四庭    法  官  李謀榮
以上正本證明與原本無異。
如不服本判決應於收受判決後10日內向本院提出上訴書狀，並
應敘述具體理由；其未敘述上訴理由者，應於上訴期間屆滿後
20日內向本院補提理由書（均須按他造當事人之人數附繕本）
「切勿逕送上級法院」。
中    華    民    國    98    年    11    月    17    日
                                書記官  蔡進吉
附錄本案論罪科刑法條：
毒品危害防制條例第10條
施用第一級毒品者，處6 月以上5 年以下有期徒刑。
施用第二級毒品者，處3 年以下有期徒刑。


司法院資訊處製作；財團法人民間司法改革基金會備份。
